臺灣高等法院交通事件裁定
抗　告　人
即受處分人　甲○○
上列抗告人，因違反道路交通管理處罰條例案件，不服臺灣新竹
地方法院中華民國96年5 月31日裁定（96年度交聲字第78號），
提起抗告，本院裁定如下：
    主  文
抗告駁回。
    理  由
一、本件原裁定以：
(一)異議人即受處分人甲○○駕駛車牌號碼Ｗ二—9563號自用小
    客車，於民國95年11月21日上午11時33分許，於國道三號北
    上大溪匝道，為內政部警政署國道公路警察局第六警察隊龍
    潭分隊，以異議人有違反道路交通管理處罰條例第33條第1
    項第13款規定之「行駛高速公路未依號誌指示行車」事實掣
    單舉發。嗣異議人提出申訴，原處分機關函轉舉發單位查證
    ，經舉發單位函覆，仍認異議人有前開違規行為，原處分機
    關乃裁處異議人罰鍰新台幣三千元（原審誤為六千元）。聲
    明異議意旨雖以：國道三號北上大溪匝道並未依實際交通狀
    況機動啟動調整，且當時匝道控制燈號係直接由綠燈轉紅燈
    ，並沒有黃燈三秒，又該匝道控制燈號並無讀秒設施，異議
    人已盡注意義務，爰聲明異議等語。
(二)但查，異議人所有車號Ｗ二—9563號自用一般小客車，於上
    開時地，於行車管制號誌轉換成紅燈時，異議人所有前揭車
    輛以時速61公里繼續前行通過該匝道處，採證照片第一張為
    前揭車輛超越停止線，紅燈已亮起一點五秒時，採證照片第
    二張則接續拍攝前揭車輛繼續行進超越停止線，為紅燈已亮
    起二點一秒時。而該匝道入口所裝設之闖紅燈自動照相系統
    係微電腦式，儀控燈號由綠燈轉黃燈約三秒後再轉為紅燈時
    ，違規車輛通過停止線前之感應線圈後始予拍攝。儀控燈號
    如係綠燈或黃燈時，車輛通過停止線前之感應線圈，電腦系
    統將不予啟動，無綠、黃燈時通過遭照相舉發之可能，此有
    內政部警政署國道公路警察局第六警察隊96年2 月15日公警
    六交字第0960670169號函可按，故異議人所辯燈號係由綠燈
    逕轉換成紅燈，沒有黃燈三秒情形，顯非事實。
(三)又依前開採證照片、前揭函文所示，異議人所有前揭車輛當
    時車行速度為時速61公里。若汽車以每小時61公里時速行進
    者，其每秒之平均行車距離約為16點94公尺（【61×1000】
    ÷【60×60】等於16點94）。而採證照片第一張為紅燈已亮
    起1點5秒時所拍攝，異議人所有前揭車輛之後輪才剛過停止
    線，且時速為61公里，依此推知，在紅燈亮起後，異議人所
    有前揭車輛已行駛約有25點41公尺左右，將前揭車輛往回後
    退25點41公尺，由照片觀之更足見紅燈亮起前，前揭車輛之
    前輪不可能已越過停止線，故前揭車輛顯係在紅燈已亮起後
    ，始行闖越該匝道之停止線。至異議人另辯稱因舉發地點未
    設有燈號轉換讀秒裝置有所不當，且未依實際交通狀況機動
    啟動調整云云，惟查，道路主管機關本得於法令授權範圍內
    ，基於權責對於各項行政措施包括道路設計、交通號誌、標
    誌、標線之設置、更動為具體裁量、規劃，以求達成道路充
    分有效能利用、維持交通秩序、保障道路使用人往來便利與
    安全之行政目的，除有違背法令或明顯矛盾、錯誤，縱司法
    機關亦不得涉入此行政權核心領域，而民眾對於行政機關具
    體行政措施如有意見，自應循正當管道向行政機關反應，尤
    不得由民眾自行主觀認定是項措施是否合理、是否遵循，汽
    車駕駛人本有隨時注意交通號誌變化之義務，異議人執為異
    議之理由，亦無足採。綜上所述，異議人確有駕駛車輛行駛
    於高速公路未依號誌指示行車之違規行為，原處分機關就異
    議人前項違規行為，依規定裁處異議人罰鍰三千元，固非無
    見，然原處分機關裁決當時疏未援引同條例第63條第1項第1
    款之規定，記違規點數一點，是本件異議人之異議雖無理由
    ，然原處分機關之處分既有前開瑕疵可指，顯屬不當，遂予
    以撤銷，並裁處新台幣三千元並記違規點數一點，核無不合
    。
二、按，受處分人，不服第八條主管機關所為之處罰，得於接到
    裁決書之翌日起二十日內，向管轄地方法院聲明異議；又交
    通法庭認為聲明異議有理由或聲明異議雖無理由，而原處分
    不當或違法者，應以裁定將原處分經聲明異議部分撤銷，並
    自為裁定。道路交通管理處罰條例條第87條第1 項、道路交
    通案件處理辦法第20條，分別定有明文。
三、次按，汽車行駛於高速公路、快速公路或設站管制之道路，
    不遵使用限制、禁止、行車管制及管理事項之管制規則而未
    依標誌、標線、號誌指示行車者，處汽車駕駛人新臺幣（下
    同）三千元以上六千元以下罰鍰；汽車駕駛人，違反道路交
    通管理處罰條例第33條第1 項者，除依該條條款規定之罰鍰
    處罰外，並記違規點數一點，道路交通管理處罰條例第33條
    第1項第13款、第63條第1項第1款，分別定有明文。
四、抗告意旨略以：抗告人駕車行經該地點，燈號係由綠燈逕轉
    由紅燈，造成進退不得，請查明實情。又抗告人被舉發後，
    前往現場查看，該號誌已有讀秒設施，為此提起抗告云云。
    但查，抗告人於前開時地，駕駛車輛有上開違規情節，有舉
    發單可憑，原審並依抗告人當時車速61公里，換算認定抗告
    人係於燈號亮起紅燈後，始行闖越匝道之停止線，至為明確
    ，核無不合，至該地點之設施有無讀秒設備，無礙上開違規
    情事之認定，遂認定抗告人有上開違規，乃撤銷原處分，另
    為適法之諭知，自屬有據，抗告人猶執陳詞指摘原審之認定
    ，自難採取。至抗告人另稱事後前往該地，已有讀秒設施乙
    節，仍無礙先前違規事實之認定，自難執為抗告之有利認定
    ，從而，本件抗告核為無理由，自應予駁回。
據上論斷，依道路交通案件處理辦法第26 條，刑事訴訟法第412
條，裁定如主文。
中　　華　　民　　國　　96　　年　　8 　　月　　2　 　日
　　　　　　　　　刑事第十四庭審判長法　官  陳志洋
　　　　　　　　　　　　　　　　　  法　官  沈宜生
　　　　　　　　　　　　　　　　　  法　官  蔡聰明
以上正本證明與原本無異。
不得再抗告。
                                    書記官  陳建邦
中　　華　　民　　國　　96　　年　　8 　　月　　6 　　日
